【裁判字號】    97,易,314
【裁判日期】    970331
【裁判案由】    竊盜
【裁判全文】
臺灣士林地方法院刑事判決               97年度易字第314號
公  訴  人  臺灣士林地方法院檢察署檢察官
被      告  乙○○
上列被告因竊盜案件，經檢察官提起公訴（97年度偵字第1325號
），被告於本院為有罪之陳述，爰裁定改依簡式程序審理，並判
決如下：
    主  文
乙○○攜帶兇器竊盜，累犯，處有期徒刑柒月。扣案之乙炔燒焊
切割器壹具沒收。
    事  實
一、乙○○前於民國96年間，因違反毒品危害防制條例之施用第
    1 級毒品及施用第2 級毒品等犯行，經本院於96年7 月19日
    ，以96年度訴字第555 號判決分別判處有期徒刑6 月、3 月
    ，同年8 月20日判決確定，嗣經本院裁定分別減刑為有期徒
    刑3 月、1 月又15日，應執行有期徒刑4 月確定，並於96年
    10月29日易科罰金執行完畢。詎乙○○仍不知悛悔，復意圖
    為自己不法之所有而基於竊盜之犯意，於97年1 月3 日18時
    許，攜帶其所有，客觀上可供兇器使用，如持以行兇，足以
    對人之生命、身體產生危害之乙炔燒焊切割器1 具，前往甲
    ○○所有且已停止使用之東正陶瓷股份有限公司廠址（設在
    臺北縣三芝鄉土地公埔47之1 號），並以上開切割器做為工
    具，將原本放置廠區內，業已損壞之鐵架予以切斷，進而竊
    得鐵條1 支，得手後欲再繼續切割鐵條時，遭巡邏員警當場
    查獲，並扣得上開乙○○所有，供作案用之乙炔燒焊切割器
    1 具及乙○○業已竊取得手之鐵條1 支（已由所有人甲○○
    領回）。
二、案經臺北縣政府警察局淡水分局報告臺灣士林地方法院檢察
    署檢察官偵查起訴，並經本院改依簡式程序審理。
    理  由
壹、證據能力之判斷
一、按簡式審判程序之證據調查，不受第159條第1項之限制，刑
    事訴訟法第273條之2定有明文，是依上開規定，於行簡式審
    判程序之案件，被告以外之人於審判外之陳述，除有其他不
    得作為證據之法定事由外，應認具有證據能力。
二、查本案證人甲○○於警詢中所為之陳述（參見臺灣士林地方
    法院檢察署97年度偵字第1325號卷第11頁、第12頁），雖係
    被告以外之人於審判外之陳述，惟因本案採行簡式審判程序
    ，復無其他不得作為證據之法定事由，揆諸首揭說明，應認
    具有證據能力。
貳、本案論罪科刑
一、上揭犯罪事實，業據被告乙○○於警詢、偵查及本院審理中
    迭承不諱（參見97年度偵字第1325號卷第7 頁、第30頁及31
    頁、本院97年3 月20日審判筆錄），核與證人甲○○於警詢
    中證述其所有並放置在東正陶瓷股份有限公司廠區內之鐵架
    ，遭人以乙炔燒焊切割器切斷後竊取之被害情節相符（參見
    同上偵卷第11頁），此外，並有被告自承所有並持以行竊所
    用之乙炔燒焊切割器1 具扣案足憑；又被告行竊得手之鐵條
    1 支已由甲○○領回乙節，亦有卷附贓物認領保管單1 紙可
    考，足認被告自白與事實相符，可以採信，本案事證至為明
    確，被告犯行可以認定，自應依法論科。
二、按刑法第321條第1項第3 款之攜帶兇器竊盜罪，係以行為人
    攜帶兇器竊盜為其加重條件，此所謂兇器，其種類並無限制
    ，凡客觀上足對人之生命、身體、安全構成威脅，具有危險
    性之兇器均屬之，且祇須行竊時攜帶此種具有危險性之兇器
    為已足，並不以攜帶之初有行兇之意圖為必要（最高法院79
    年度台上字第5253號判例參照）。查被告持以行竊之乙炔燒
    焊切割器1 具，附有乙炔燃料筒，可噴出火焰，業據本院當
    庭勘驗無訛（參見本院97年3 月20日審判筆錄），且被告既
    持以作為切割鐵條之工具，足認其可產生足以燒熔堅固鐵條
    之高溫火焰，如持以行兇，依一般社會通念，足以對人之身
    體、生命產生危險，揆諸前揭判例意旨，自堪認為兇器，故
    被告持該工具行竊鐵條得手，核其所為，係犯刑法第321 條
    第1 項第3 款之攜帶兇器竊盜罪。
三、被告有如事實欄所載前案科刑及執行之記錄，此有臺灣高等
    法院被告前案紀錄表在卷可稽，其於有期徒刑執行完畢後，
    5 年以內故意再犯本案有期徒刑以上之罪，為累犯，應依刑
    法第47條第1 項之規定加重其刑，公訴意旨未敘及此，核屬
    疏漏，併予指明。爰審酌被告攜帶兇器行竊，固足以對他人
    人身安全產生危害，然被告實際竊得財物價值不高，並已由
    被害人領回，犯罪所生財產損害尚屬輕微，且其犯後坦承犯
    行，態度良好，並其犯罪之動機、目的及其智識程度等一切
    情狀，量處如主文所示之刑，以示懲儆。扣案之乙炔燒焊切
    割器1 具，係被告所有且供本案犯罪所用之物，業據認定如
    前，應依刑法第38條第1 項第2 款之規定宣告沒收。
據上論斷，應依刑事訴訟法第273條之1第1項、第299 條第1項前
段，刑法第321 條第1 項第3 款、第47條第1 項、第38條第1 項
第2款，判決如主文。
本案經檢察官蔡啟文到庭執行職務。
中    華    民    國    97    年    3     月    31    日
                  刑事第二庭法  官  吳祚丞
以上正本證明與原本無異。
如不服本判決應於送達後10日內，向本院提出上訴書狀。其未敘
述上訴理由者，應於上訴期間屆滿後20日內向本院補提理由書狀
（均須按他造當事人之人數附繕本）。
                            書記官  方蘭芬
中    華    民    國    97    年    3     月    31    日
附錄本案論罪科刑法條全文
刑法第321 條第1 項第3 款
中華民國刑法第321 條（加重竊盜罪）
犯竊盜罪而有左列情形之一者，處6 月以上、5 年以下有期徒刑
：
一  於夜間侵入住宅或有人居住之建築物、船艦或隱匿其內而犯
之者。
二  毀越門扇、牆垣或其他安全設備而犯之者。
三  攜帶兇器而犯之者。
四  結夥三人以上而犯之者。
五  乘火災、水災或其他災害之際而犯之者。
六  在車站或埠頭而犯之者。
前項之未遂犯罰之。


司法院資訊處製作；財團法人民間司法改革基金會備份。
